臺灣新竹地方法院刑事判決
111年度易字第354號
公  訴  人  臺灣新竹地方檢察署檢察官
被      告  畢雪野鈴音





上列被告因恐嚇案件，經檢察官提起公訴（111年度偵字第4622
號)，被告於本院準備程序中，就被訴事實為有罪之陳述，經本
院告知簡式審判程序意旨，並聽取公訴人、被告之意見後，裁定
依簡式審判程序審理，並判決如下：
    主  文
畢雪野鈴音犯恐嚇危害安全罪，處拘役肆拾日，如易科罰金，以
新臺幣壹仟元折算壹日。扣案之長刀壹把、短刀壹把均沒收。
    事實及理由
一、本件犯罪事實及證據，除犯罪事實一、第6行「竟基於妨害
    自由之犯意」之記載應更正為「竟基於恐嚇危害安全之犯意
    」；證據部分應補充「新竹縣政府警察局竹東分局扣押筆錄
    、扣押物品目錄表各1份（偵卷第27至30、31頁）」、「扣
    押物品照片16張（偵卷第32至35、37頁）」、「被告畢雪野
    鈴音於本院準備程序、審理時之自白（本院卷第46、51頁）
    」外，餘均引用檢察官起訴書之記載（如附件）。
二、論罪科刑：
　㈠核被告畢雪野鈴音所為，係犯刑法第305條之恐嚇危害安全罪
    。
　㈡爰以行為人責任為基礎，審酌被告僅因細故與告訴人發生爭
    執，不思以理性方式解決爭執，竟持上開刀械並以上開言語
    對告訴人為恐嚇行為，致使告訴人心生畏懼，實不可取；惟
    考量被告犯後坦承犯行，告訴人並於偵查中及本院準備程序
    中陳稱：被告等人已經搬走，恐嚇部分我不追究了等語（偵
    卷第78頁反面、第79頁、本院卷第43頁），及被告犯罪之動
    機、目的、手段，兼衡其係五專前三年肄業之智識程度，自
    述目前從事物流業（本院卷第11、51頁）等一切情狀，量處
    如主文所示之刑，並諭知易科罰金之折算標準。
三、沒收：
　　扣案之長刀1把、短刀1把（扣押物品目錄表見偵卷第31頁）
    ，均為被告所有且供其本案恐嚇危害安全犯行所用之物，業
    據被告坦認在卷（本院卷第21頁），爰依刑法第38條第2項
    前段規定，宣告沒收之。
據上論斷，應依刑事訴訟法第273條之1第1項、第299條第1項前
段、第310條之2、第454條第2項，判決如主文。
本案經檢察官侯少卿提起公訴，檢察官林李嘉到庭執行職務。　
中　　華　　民　　國　　111 　年　　5 　　 月　 12　　日
                  刑事第三庭    法　官  王靜慧   
以上正本證明與原本無異。
如不服本判決應於收受本判決後20日內向本院提出上訴書狀，上
訴書狀應敘述具體理由。上訴書狀未敘述上訴理由者，應於上訴
期間屆滿後20日內補提理由書狀於本院(均須按他造當事人之人
數附繕本 )「切勿逕送上級法院」。 
中　　華　　民　　國　　111 　年　　5 　　月　　13　　日
                                書記官  陳怡君　　　　　
附錄本案論罪科刑法條：
中華民國刑法第305條
以加害生命、身體、自由、名譽、財產之事恐嚇他人，致生危害
於安全者，處2年以下有期徒刑、拘役或9千元以下罰金。
附  件：
臺灣新竹地方檢察署檢察官起訴書       
                                     111年度偵字第4622號
　　被　　　告　畢雪野鈴音　　　　　　　　　　　　
上列被告因妨害自由案件，已經偵查終結，認應該提起公訴，茲
將犯罪事實及證據並所犯法條分敘如下：
　　　　犯罪事實
一、畢雪野鈴音向吳錦培承租新竹縣○○鄉○○村○○○00○0號房間1間
    ，並於承租期間，在上址前空地，擺放石頭1顆，同時張貼
    以日文書寫「動石頭的人，就砍頭」之告示，並告知吳錦培
    不要移動該顆石頭，惟吳錦培因認該顆石頭置於該處影響出
    入，而於民國111年4月6日9時許執意移動之，畢雪野鈴音因
    此心生不滿，竟基於妨害自由之犯意，自承租房間內取出其
    所有之長刀1把朝吳錦培揮舞，吳錦培見狀持身旁之鋤頭防
    衛，畢雪野鈴音搶下該鋤頭後，持上開長刀作勢攻擊吳錦培
    ，稱「要用刀殺了在場的人」，並另以傷害之意，將吳錦培
    壓制在地，吳錦培因而受有頸部扭傷及拉傷、頭部損傷、腦
    震盪無意識喪失之傷害（傷害部分已撤回告訴），且心生畏
    懼。另一承租人謝秉融在屋內聽聞爭吵聲後，外出察看，見
    畢雪野鈴音持上開長刀欲傷害吳錦培，遂上前搶下該長刀，
    畢雪野鈴音又稱「要把你們全部做掉」，謝秉融壓制畢雪野
    鈴音後，嗣見畢雪野鈴音情緒稍微緩和，即將畢雪野鈴音放
    開，畢雪野鈴音竟返回房間取出其所有之短刀1把，朝吳錦
    培走去，畢雪野鈴音之同居人偕芮綾見狀將畢雪野鈴音攔下
    安撫，帶回承租房間處理手上之傷口，並取下該短刀。經另
    一承租人馮竹君報警處理，始悉上情。
二、案經吳錦培訴由新竹縣政府警察局竹東分局報告偵辦。
　　　　證據並所犯法條
一、證據清單：
編號 證據名稱 待證事項 1 被告畢雪野鈴音之供述 本件犯罪事實 2 告訴人吳錦培之指訴 指訴本件犯罪事實 3 證人謝秉融之證述 證明本件犯罪事實 4 證人林琴之證述 同上 5 證人偕芮綾之證述 同上 6 臺北榮民總醫院新竹分院出具之診斷證明書 被告傷害吳錦培之事實 7 扣案長刀、短刀各1把、現場照片 佐證本件恐嚇之犯罪事實 
二、核被告畢雪野鈴音所為，係犯刑法第305條恐嚇罪嫌。扣案
    之刀械2把，為被告所有供犯罪所用之物，請依法宣告沒收
    。
三、依刑事訴訟法第251條第1項提起公訴。
  　此　致
臺灣新竹地方法院
中　　華　　民　　國　 111　　年　　4 　　月　　14　　日
                            檢察官  侯  少  卿
本件正本證明與原本無異。
中　　華　　民　　國　 111　　年　　4 　　月　　18　　日
                            書記官  宋  品  誼